---
title: "Session 5 - Visualisierung & Recap"
subtitle: "An Introduction to Data Collection with R"
author: "Philipp Behrendt & Jan Dix"
date: "22. Mai 2018"
output: 
  ioslides_presentation:
    slide_level: 2
    logo: ../Assets/img/logo-uni.png
    widescreen: true
    css: ../Assets/css/style.css
---

```{r setup, include=FALSE, echo=F, error=F, warning=F, message=F}
knitr::opts_chunk$set(echo = TRUE)
htmltools::tagList(rmarkdown::html_dependency_font_awesome())

# load required packages
library(stringr)
library(readxl)
library(readr)
```

## Syllabus

Session 1 - R and RStudio

Session 2 - Data Typen und erste Befehle

Session 3 - Daten einlesen und speichern

Session 4 - Einfache Analyse (numerisch)

`Session 5 - Visualisierung`

Session 6 - Application Programming Interfaces (APIs)

Session 7 - Introduction to Text Mining

Session 8 & 9 - Web Scraping

## Agenda
1. Hausaufgaben besprechen
2. Kontrollstrukturen 
3. For-Loop
4. Aufgaben
5. Visualisierung 
6. Hausaufgaben


# 1. Hausaufgaben besprechen

```{r, echo=FALSE, warning=FALSE, message=FALSE}
# load required data set for homework
gtdb <- readRDS("../Data/Project/gtdb.rds")
```


## Aufgaben (1)

- Was ist der Median von `nkill`?


```{r, echo=TRUE, warning=FALSE, message=FALSE}
median(gtdb$nkill, na.rm = TRUE)
```

- Wieviele Selbstmordanschläge gab es?

```{r, echo=TRUE, warning=FALSE, message=FALSE}
sum(gtdb$suicide == 1)
```

## Aufgaben (2)

- Wieviele verschiedene Kategorien hat die Variable `attacktype1_txt`?

```{r, echo=TRUE, warning=FALSE, message=FALSE}
table(gtdb$attacktype1_txt)
```

## Aufgaben (3)
- Wieviele Selbstmordanschläge gab es im Jahr 2003?

```{r, echo=TRUE, warning=FALSE, message=FALSE}
sum(gtdb$iyear == 2003 & gtdb$suicide == 1)
```


- Wie oft wurde das russische Militär angegriffen? 


```{r, echo=TRUE, warning=FALSE, message=FALSE}
sum(gtdb$natlty1 == 167 & gtdb$targtype1 == 4, na.rm = TRUE)
sum(gtdb$natlty1_txt == "Russia" & gtdb$targtype1_txt == "Military", na.rm = TRUE)
```



## Aufgaben (4)

- Wie oft war ein Selbstmordanschlag mit einer Bombe erfolgreich?

```{r, echo=TRUE, warning=FALSE, message=FALSE}
sum(gtdb$suicide == 1 & 
      gtdb$attacktype1  == 3 & 
      gtdb$success == 1, na.rm = TRUE)
```

- Bestimme alle Kennzahlen von `nkill` und interpretiere diese.

```{r, echo=TRUE, warning=FALSE, message=FALSE}
summary(gtdb$nkill)
```

## Aufgaben (5)

- Wie hoch ist der `mean` bei Selbstmordanschläge? Wie hoch bei allen anderen Fällen?

```{r, echo=TRUE, warning=FALSE, message=FALSE}
mean(gtdb$nkill[gtdb$suicide == 1], na.rm = TRUE)
```

```{r, echo=TRUE, warning=FALSE, message=FALSE}
mean(gtdb$nkill[gtdb$suicide != 1], na.rm = TRUE)
```

## Aufgaben (6)

- Wieviel Anschläge gab es im Jahr 2009 bei dem das Ziel eine `Educational Institution` oder das angegriffene Ziel aus `East Timor` war?

```{r, echo=TRUE, warning=FALSE, message=FALSE}
nrow(gtdb[gtdb$iyear == 2009 &
            (gtdb$targtype1_txt == "Educational Institution" |
               gtdb$natlty1_txt == "East Timor"), ])
```



- Wie oft könnte die Opferzahl nicht ermittelt werden?

```{r, echo=TRUE, warning=FALSE, message=FALSE}
sum(is.na(gtdb$nkill))
```

# 2. Kontrollstrukturen


## 2. If - Else (1)

```{r, echo=TRUE, warning=FALSE, message=FALSE}
age <- 18
if (age >= 18) {
  print("Champagner") 
} else {
  print("Limo")
}
```
```{r, echo=TRUE, warning=FALSE, message=FALSE}
age <- 14
if (age >= 18) {
  print("Champagner") 
} else {
  print("Limo")
}
```

## 2. If - Else (2)

- arbeitet auf einem einzelnen Element 
- Grundsätzliche Syntax: 

```{r, eval=FALSE, echo=TRUE}
if (logische Aussage) {
  statement1
} else {
  statement2
}
```

## 2. Ifelse (3)
- Vektorisierte Variante 

```{r, echo=TRUE, warning=FALSE, message=FALSE}
ages <- c(11, 19, 25, 14, 30, 99, 12)
ifelse(ages >= 18, "Champagner", "Limo")

```

- Grundsätzliche Syntax: 

```{r, eval=FALSE, echo=TRUE}
ifelse(logische Aussage, statement1, statement2)
```

# 3. Schleifen 

## 3. For-Loop (1)

```{r, echo=TRUE, warning=FALSE, message=FALSE}
for (index in 1:10) {
  print(index)
}
```

## 3. For-Loop (2)

- Wiederholte Ausführung eines Befehls
- Grundsätzliche Syntax: 

```{r, eval=FALSE, echo=TRUE}
for (index in vector){
  statements
}
```

## 3. For-Loop mit If- Statement (3)

```{r, echo=TRUE, warning=FALSE, message=FALSE}
suicide_counter <- 0 

for (index in 1:nrow(gtdb)) {
  if (gtdb$suicide[index] == 1) {
    suicide_counter <-  suicide_counter + 1 
  } else {
    suicide_counter <- suicide_counter + 0 
  }
}

suicide_counter
```

## 4. Aufgaben  

1. Schreibe eine For-Loop, in der die Quadratzahlen von 1 bis 10 ausgegeben werden
2. Erstelle einen Vektor *half_of_year*, der eine 0 angibt, wenn der Anschlag im ersten Halbjahr des Jahres stattgefunden hat, und eine 1 für die zweite Jahreshälfte.
3. Bestimme mit Hilfe einer For-Loop die Anzahl aller getöteten Personen für den gesamten Datensatz. Welche andere Funktion erledigt das mit einer Zeile Code? 

# 5. Visualisierung


## 5. Visualisierung (1)
```{r, echo=TRUE, warning=FALSE, message=FALSE}
plot(latitude ~ longitude,
     xlab = "Longitude",
     ylab = "Latitude",
     main = "Attack ",
     las = 0.2,
     pch = 20,
     data = gtdb)
```
## 5. Visualisierung (2)

```{r, echo=TRUE, warning=FALSE, message=FALSE}
attacks <- table(gtdb$attacktype1_txt)
par_mar <- par()$mar
par(mar=c(12,4,3,0))
barplot(attacks, 
        main="Attacks by Type", 
        las=2)
par(mar=par_mar)
```

## 5. Visualisierung (2)


```{r, echo=TRUE, warning=FALSE, message=FALSE, eval=FALSE}
boxplot(nkill ~ targtype1_txt, 
        na.action = "na.omit", 
        data = gtdb,
        las = 2)
```

##

```{r, echo=FALSE, warning=FALSE, message=FALSE}
boxplot(nkill ~ targtype1_txt, 
        na.action = "na.omit", 
        data = gtdb,
        las = 2)
```


## 5. Visualisierung (3)


```{r, echo=TRUE, warning=FALSE, message=FALSE}
boxplot(nkill ~ targtype1_txt, 
        na.action = "na.omit",
        xlim = c(0, mean(gtdb$nkill, na.rm = TRUE)),
        data = gtdb,
        las = 2)
```


## 6. Hausaufgaben 

1. In dem Datensatz hat sich bei *attacktype1_txt* bei manchen Variablen ein Fehler eingeschlichen. Ändere die numerischen Werte in ihre String-Repräsentation. Erstelle nun einen neuen Barplot. 
