---
title: "Session 2 - Datentypen"
subtitle: "An Introduction to Data Collection with R"
author: "Philipp Behrendt & Jan Dix"
date: "08. Mai 2018"
output: 
  ioslides_presentation:
    slide_level: 2
    logo: ../Assets/img/logo-uni.png
    widescreen: true
    css: ../Assets/css/style.css
---

```{r setup, include=FALSE, echo=F, error=F, warning=F, message=F}
knitr::opts_chunk$set(echo = TRUE)

# load required packages
library(stringr)


```

# Hausaufgaben besprechen

## Syllabus

Session 1 - R and RStudio

`Session 2 - Data Typen und erste Befehle`

Session 3 - Daten einlesen und speichern

Session 4 - Einfache Analyse (numerisch)

Session 5 - Visualisierung

Session 6 - Application Programming Interfaces (APIs)

Session 7 - Introduction to Text Mining

Session 8 & 9 - Web Scraping


# Agenda

## Agenda {.smaller}
1. Basics
2. Primitive Datentypen


    `Pause (5 min)`

3. Komplexe Datentypen

    `Pause (5 min)`
    
4. Datensatz einlesen
5. Aufgaben

## 1. Basics

```{r}
# Variable zuweisen
x <- 4.5

# einfache Operationen
y <- x * 2

# Funktion ausführen
z <- sqrt(y)
```
```{r, echo=F}
cat("x =", x)
cat("y =", y)
cat("z =", z)
```


# 2. Primitive Datentypen

## Numeric (1)

- Darstellung aller natürlichen und reellen Zahlen

```{r}
x <- 2
y <- pi
z <- -4
```
```{r}
class(x)
```

## Numeric (2)

- alle mathematischen Operationen sind anwendbar

```{r}
x * z
```
```{r}
z^2
```
```{r}
sqrt(x)
```


## Character(s) (1)

- Darstellung von Text
- oft auch `string` genannt

```{r}
my_text <- "Hello World!"
```
```{r}
class(my_text)
```

## Character(s) (2)

- alle character operationen sind erlaubt
```{r}
tolower(my_text)
```
```{r}
gsub("World", "You", my_text)
```

## 3. Aufgaben

1. Erstelle die Variable `radius` mit dem Wert 5.
2. Berechne den Umfang und speicher den Wert in `umfang`.
3. Erstelle die Variable `fname` mit deinem Vornamen.
4. Erstelle die Variable `lname` mit deinem Nachnamen.
5. Transformiere `lname` zu Großbuchstaben und speicher den Wert in `lname_upper`.
6. Füge `fname` und `lname` in der Variable `name` zusammen. **(Tipp: ?paste)**

## Logical (1)

- "Wahrheitswert"
- nur zwei Werte: `TRUE` oder `FALSE`
- oft auch `boolean` genannt

```{r}
x <- 10 > 2
```
```{r,echo=F}
x
```

```{r}
y <- 2 > 10
```
```{r, echo=F}
y
```
```{r}
class(y) == "logical"
```


## Logical (2)

- Logische/Boolean Operatoren

| A | B | A && B | A \|\| B | !A |
|:-:|:-:|:------:|:--------:|:--:|
|FALSE|FALSE|FALSE|FALSE|TRUE|
|FALSE|TRUE|FALSE|TRUE|TRUE|
|TRUE|FALSE|FALSE|TRUE|FALSE|
|TRUE|TRUE|TRUE|TRUE|FALSE|

## 4. Aufgaben

Nehme an, dass `a <- TRUE`, `b <- FALSE` und `c <- TRUE`. Bestimmen den Wahrheitswert der folgenden Aussagen: 

1. `a && b` 
2. `c && !b` 
3. `a || b || c` 
4. `(a && b) || !c`
5. `(a && b) || !c && !!b || a`

# PAUSE (5 min)

# 5. Komplexe Datentypen

## Vector (1)

- eine Sammlung von einem Datentyp
- beliebig lang

```{r}
x <- c(2, pi, -4, 5) # numeric vector
y <- c("Hello World!", "Hello You!", "Hello Joe", "Hello Jane") # character vector
z <- c(TRUE, FALSE, FALSE, TRUE) # logical vector
```

## Vector (2)

```{r}
x + 10
```
```{r}
x + x
```
```{r}
gsub("o", "X", y)
```

## Vector (3)
```{r, echo=F}
x
```

```{r}
x[1]
```
```{r}
x[2]
```
```{r}
x[2:3]
```

## 6. Aufgaben (1)

Erstelle die folgenden Vektoren:

`numbers_1 <- 1:6`

`numbers_2 <- seq(1, 2, 0.2)`

`numbers_3 <- c("1", "222", "079", "362", "902", "007")`


## 6. Aufgaben (2)

1. Addiere `numbers_1` und `numbers_2`. Speicher das Ergebnis in `addition`.
2. Kombiniere die ersten fünf Elemente von `addition` und die letzten drei Elemente von `numbers_2` zu einem neuen Vektor `long_n`.
3. Addiere `numbers_1` und `long_n`. Was fällt dir auf?
4. Ersetzte alle `0` mit `9` in `numbers_3`. Speicher das Ergebnis in `numbers_large`.
5. Kombiniere Vektor `numbers_large` und `numbers_2` zu einem neuen Vektor `long_c`. Was fällt dir auf?
6. Addiere Vektor `numbers_large` und `addition`. **(Tipp: as.numeric())** 


## List (1)

- eine Sammlung von gemischten Datentypen

```{r}
sample_list <- list(2, "Hello World!", FALSE, 32, pi)
```
```{r}
sample_list[[1]]
```
```{r}
sample_list[[5]]
```
## List (2)
```{r}
person <- list(name = "Jane Doe", age = 22, fake = TRUE)
```


```{r}
person$name
```
```{r}
person$age
```

## Data Frame (1)

- zweidimensionale Darstellung
- jede Spalte entspricht einem Vektor $\rightarrow$ Variable
- jede Zeile entspricht einer Liste $\rightarrow$ Untersuchungsobjekt
- einfach gesagt: "Excel-Tabelle"
- wichtigster Datentyp für uns

## Data Frame (2)
```{r}
sample_df <- data.frame(x, y, z)
```
```{r, echo=F}
sample_df
```


## Data Frame (3)

```{r}
# Anzahl der Zeilen
nrow(sample_df)
```

```{r}
# Spaltennamen
names(sample_df)
```

## Data Frame (4)

```{r, echo=F}
sample_df
```
```{r}
# sample_df[row, column]
sample_df[1, 2]
```

## Data Frame (5)

```{r, echo=F}
sample_df
```
```{r}
# kompletten Vektor/Variable ausgeben
sample_df$z
```

## Data Frame (6)

```{r, echo=F}
sample_df
```
```{r}
# ein Element eines Vektors/Variable ausgeben
sample_df$y[2]
```

# PAUSE (5 min)

## 7. Ersten Datensatz einlesen

- Datensatz runterladen/kopieren
- Datensatz im Projektordern unter `./data/` speichern
- Datensatz öffnen

```{r, eval=F}
load("../Data/Session_2/gtdb_data_types.Rdata")
View(gtdb)
```

```{r, echo=F}
load("../Data/Session_2/gtdb_data_types.Rdata")
gtdb[1:4, ]
```


## 8. Aufgaben

1. Wieviele Zeilen hat der Datensatz?
2. Wie heißen die Spalten des Datensatz?
3. Wie lautet der dritte Eintrag in der Spalte '`n_kill`'?
4. Welchen Datetypen haben die Spalten im Datensatz?
5. Wie hoch war die maximale Anzahl der Tötungen? (Tipp: `na.rm = TRUE`)
