---
title: "Session 7 - APIs (2)"
subtitle: "An Introduction to Data Collection with R"
author: "Philipp Behrendt & Jan Dix"
date: "12. Juni 2018"
output: 
  ioslides_presentation:
    slide_level: 2
    logo: ../Assets/img/logo-uni.png
    widescreen: true
    css: ../Assets/css/style.css
---

```{r setup, include=FALSE, echo=F, error=F, warning=F, message=F}
knitr::opts_chunk$set(echo = TRUE)

# load required packages
library(tidyverse)
library(jsonlite)
library(xml2)
library(httr)
library(ggmap)
library(rtimes)
library(rtweet)

```

## Syllabus

Session 1 - R and RStudio

Session 2 - Data Typen und erste Befehle

Session 3 - Daten einlesen und speichern

Session 4 - Einfache Analyse (numerisch)

Session 5 - Visualisierung

`Session 6 & 7 - Application Programming Interfaces (APIs)`

Session 8 - Introduction to Web Scraping

Session 9 - Intorduction to Text Mining

## Agenda

1. Hausaufgaben besprechen
2. rtweet
3. rtimes
3. Aufgaben

## rtweet (1)

- App erstellen und Key erhalten: [https://apps.twitter.com/](https://apps.twitter.com/)
- Dokumentation und Beispiele: [http://rtweet.info/](http://rtweet.info/)

```{r, message=F, eval=F}
# Paket laden
library(rtweet)
# namen deiner App 
app_name <- "app_name"
# api key 
key <- "***"
# api secret
secret <- "***"
# erstelle den token
twitter_token <- create_token(app = appname,
                              consumer_key = key,
                              consumer_secret = secret)

```

## rtweet (2)

```{r, eval=FALSE}
tweets <- search_tweets("@realdonaldtrump", 
                        n = 2000,
                        token = twitter_token)
tweets
```

```{r, echo=FALSE, cache=TRUE, message=FALSE, error=FALSE, warning=FALSE}
tweets <- search_tweets("Trump", 
                        n = 2000)
tweets[1:3, c("screen_name", "text")]
```


## rtimes (1)

- Key beantragen: [https://developer.nytimes.com/signup](https://developer.nytimes.com/signup)

```{r, message=F, eval=F}
# Paket laden
library(rtimes)
# Artikel suchen mit dem Stichwort Merkel
article <- as_search("Merkel", 
                     begin_date = "20150101",
                     end_date = "20151231",
                     key = "***")
article$data
```


```{r, echo=FALSE, cache=TRUE}
articles <- as_search("Merkel", 
                      begin_date = "20150101",
                      end_date = "20151231")
articles$data[1:3, c("headline.main", "new_desk", "word_count")]
```


## Aufgaben

1. Erstelle ein Sample basierend auf einem Land (z.B.: Kolumbien).
2. Überlege dir eine Strategie, um für jedes Ereignis in deinem Sample, Zeitungsartikel in der New York Times API zu finden. Kombiniere dazu geschickt **Zeit**, **attack_type** und Land.
3. Speicher alle Metadaten zu den Zeitungsartikeln in einem neuen `data.frame` mit dem Namen `nyt_articles`. **Obacht:** Da du mehere Abfragen startest, solltest du die EventID in einer zusätzlichen Spalte speichern, um die Artikel dem Event zuordnen zu können.  

